臺灣高等法院臺南分院民事裁定
110年度抗字第58號
抗  告  人  吳嘉峻即鎮達室內裝修工程行
上列抗告人因與相對人金富譽國際營造股份有限公司（原名：力
佑國際營造股份有限公司）間給付工程款事件，對於中華民國11
0年2月9日臺灣雲林地方法院110年度建字第1號所為裁定提起抗
告，本院裁定如下： 
    主  文
抗告駁回。
抗告訴訟費用由抗告人負擔。
    理  由
一、抗告意旨略以：伊向相對人承攬臺灣菸酒公司位於○○縣○○鎮
    ○○站後方倉儲之地板工程，工程總價為新臺幣（下同）165
    萬元，伊於民國109年2月開始施作，同年3月中旬完成驗收
    ；相對人於工程完工後僅支付第一期款84萬元，尚有81萬元
    未付；另相同工程，抗告人另承攬部分油漆工程，施作地點
    相同，總價額為14萬5,842元，此涉及不動產物權之訴訟，
    依民事訴訟法第10條第2項之規定，專屬臺灣雲林地方法院
    （下稱雲林地院）管轄，且因契約涉訟，經當事人定有債務
    履行地，亦得由雲林地院管轄，乃雲林地院依職權裁定將本
    案移轉臺灣新北地方法院（下稱新北地院）管轄，自有未合
    ，為此提起抗告，求予廢棄原裁定等語。
二、按對於私法人或其他得為訴訟當事人之團體之訴訟，由其主
    事務所或主營業所所在地之法院管轄；又訴訟之全部或一部
    ，法院認為無管轄權者，依原告聲請或依職權以裁定移送其
    管轄法院，民事訴訟法第2條第2項、第28條第1項分別定有
    明文。次按因不動產之物權或其分割或經界涉訟者，專屬不
    動產所在地之法院管轄。其他因不動產涉訟者，得由不動產
    所在地之法院管轄。民事訴訟法第10條定有明文。所謂其他
    因不動產涉訟，指除不動產物權或其分割或經界涉訟以外有
    關不動產債權之訴訟，如因租賃或買賣不動產之訴，本於不
    動產請求損害賠償之訴，不動產相鄰關係之訴皆屬之。再按
    民事訴訟法第12條規定：因契約涉訟者，如經當事人定有債
    務履行地，得由該履行地之法院管轄，此乃契約涉訟特別審
    判籍之規定，必以當事人間有約定債務履行地之意思，始有
    該條規定之適用。
三、查，本件相對人之主事務所所在地為新北市○○區○○路○段000
    號7樓，有抗告人起訴狀、經濟部商業司商工登記公示資料
    查服務、鼎宇律師事務所函在卷可參（見原審卷第11、23、
    37頁），依民事訴訟法第2條第2項之規定，應由新北地院管
    轄。依抗告人起訴意旨，本件係屬因承攬契約所生之工程款
    訟爭，為債權法上關係之爭執，非屬有關不動產物權之訴訟
    ，自無民事訴訟法第10條第1、2項特別審判籍之適用。又於
    承攬法律關係，所謂「債務履行地」係指兩造於契約存續期
    間，抗告人為相對人完成工作，而相對人給付報酬予抗告人
    之處所。本件抗告人完成工作之處所固在雲林，然抗告人請
    求給付工程款之處所，依抗告人提出之報價單、請款單等證
    據（見原審卷第27至35頁），並無法認定兩造間有約定債務
    履行地即給付工程款之處所亦在雲林之情，復無證據證實之
    ，抗告人主張兩造間定有債務履行地為○○縣○○鎮云云，亦無
    足採，自難認本件訴訟有民事訴訟法第12條規定之適用，而
    得認雲林地院有管轄權。從而，原審法院依職權裁定本件移
    送新北地院管轄，經核於法並無違誤。抗告意旨，指摘原裁
    定不當，聲明廢棄，非有理由，應予駁回。
四、據上論結，本件抗告為無理由。依民事訴訟法第495條之1第
    1項、第449條第1項、第95條、第78條，裁定如主文。
中　　華　　民　　國　　110 　年　　4 　　月　　7 　　日
                  民事第二庭    審判長法  官  高榮宏

                                      法  官  黃瑪玲

                                      法  官  陳春長
上為正本係照原本作成。
本件不得再抗告。　
中　　華　　民　　國　　110 　年　　4 　　月　　8 　　日
　　　　　　　　　　　　　　　　　　　                                    　                 書記官  邱斈如